Config:
  hfst:
    Gen: ../../../src/generator-gt-norm.hfst
    Morph: ../../../src/analyser-gt-norm.hfst
  xerox:
    Gen: ../../../src/generator-gt-norm.xfst
    Morph: ../../../src/analyser-gt-norm.xfst
    App: lookup

Tests:
  Noun - kuáhčá: # á-stems
    kuáhčá+N+Sg+Nom: kuáhˊčá
    kuáhčá+N+Sg+Gen: kuávčá
    kuáhčá+N+Sg+Acc: kuávčá
    kuáhčá+N+Sg+Ill: kuáhˊčán
    kuáhčá+N+Sg+Loc: kuávčást
    kuáhčá+N+Sg+Com: kuávˊččáin
    kuáhčá+N+Sg+Abe: kuáˊvčáttáá
    kuáhčá+N+Ess:    kuáhˊčán
    kuáhčá+N+Par:    kuáhˊčád
    kuáhčá+N+Pl+Nom: kuávčáh
    kuáhčá+N+Pl+Gen: kuávčái
    kuáhčá+N+Pl+Acc: kuávčáid
    kuáhčá+N+Pl+Ill: kuávˊččáid
    kuáhčá+N+Pl+Loc: kuávčáin
    kuáhčá+N+Pl+Com: kuáˊvčáiguin
    kuáhčá+N+Pl+Abe: kuáˊvčáittáá
